【裁判字號】    90,易,901
【裁判日期】    900417
【裁判案由】    賭博
【裁判全文】
臺灣高雄地方法院刑事判決                            九十年度易字第九一號
    公  訴  人  臺灣高雄地方法院檢察署檢察官
    被      告  甲○○
    被      告  乙○○
    選任辯護人  王進勝
                黃淑芬
                吳賢明
右列被告因賭博案件，經檢察官提起公訴（八十九年度偵字第二三一七四號），本院
判決如左：
    主  文
乙○○共同以賭博為常業，處有期徒刑月，如易科罰金，以佰元折算壹日，扣案
之電動賭博機具ＬＣ─８８水果盤伍台、明星列車台、王牌對決貳台、雪豹壹台、
神燈壹台、領航未來壹台、神龍貳台、孔雀王壹台、水果列車壹台、豹中豹壹台、超
級拉霸壹台、滿貫大亨捌台、ＸＰＲ樸克牌肆台、皇冠迷貳台、二十一世紀賓果肆台
（均含ＩＣ板）、代幣玖仟玖佰枚、周轉金捌仟元、積分卡伍拾張、錄影帶壹捲、
打卡表壹張、投幣台出入表陸張、收入表柒張、相機使用紀錄單貳張、估價單拾玖
張，均沒收。
甲○○部分公訴不受理。
    事  實
一、甲○○（公訴不受理，詳理由乙所述）係位於高雄市○○區○○街一○一號一樓
    「好朋友電動遊藝場」之負責人。詎甲○○自民國八十九年八月十五日許起，在
    該店內，擺設電動賭博機具ＬＣ─８８水果盤五台、明星列車三台、王牌對決二
    台、雪豹乙台、神燈乙台、領航未來乙台、神龍二台、孔雀王乙台、水果列車乙
    台、豹中豹乙台、超級拉霸乙台、滿貫大亨八台、ＸＰＲ樸克牌四台、皇冠迷二
    台、二十一世紀賓果四台（共計三十七台）等賭性電動玩具，連續與不特定之人
    賭博財物，並以之為業；且以每月新台幣（下同）二萬六千元僱用乙○○為店員
    ，負責開分、洗分、兌換賭資等工作。其賭博方式為：參與賭博之人，每次投入
    硬幣十元以換取一定分數，輸贏倍數不等。賭客若贏可將累積之分數任選機台打
    玩，或可洗分兌換賭金。若輸則由甲○○取得下注賭金，以此方式賭博財物。嗣
    於八十九年十月十二日晚間八時五十分許，適有賭客丙○○賭畢，並以所留積分
    四十分向店員乙○○兌換四百元，加上自有之六百元，而向乙○○換得一張千元
    鈔，為警當場查獲，並扣得上開供賭博所用之電動機具之ＩＣ板三十七塊、賭資
    四百元、代幣九千九百枚、周轉金八千元、積分卡五十三張、錄影帶乙捲、打卡
    表乙張、投幣台出入表六張、收入表七張、相機使用紀錄單二張、估價單三十九
    張等物。
二、案經高雄市政府警察局三民第二分局移送臺灣高雄地方法院檢察署檢察官偵查起
    訴。
    理  由
甲、乙○○有罪部分：
  一、訊據被告乙○○固坦承受僱於同案被告甲○○擔任「好朋友電動遊藝場」之開
      分、洗分等工作，惟矢口否認有右揭賭博犯行，辯稱：該店不能兌換現金，客
      人如果不想玩而尚留有分數，只能換再玩卡（即積分卡），下次持卡至店內開
      分再打，證人丙○○是拿一張五百元及五張一百元之紙鈔向伊兌換千元大鈔的
      ，並非洗分的錢云云。查證人即賭客丙○○於警訊中對於以所留積分四十分向
      被告乙○○兌換現金四百元，加上自有之六百元，向乙○○換得一張千元鈔一
      情，業已指述明確，雖證人嗣後於本院審理時翻異前詞，陳稱：當時伊身上有
      一張五百元及五張一百元，伊想說要換成一張一千元，伊有去櫃台跟小姐換，
    至於警訊中所記載，是警員說他如果點頭，伊就要說是，所以伊也不知道當時
      伊說什麼，伊有跟櫃台說伊要寄分，積分卡有寫伊的姓名，伊都放在櫃台那邊
      云云。然如果警方故意栽贓，直接寫成以積分洗分兌換一千元即可，又何必曲
      曲折折寫成證人係以四十分換四百元，同時拿自有之六百元，向被告兌換一張
      一千元？且本院當庭勘驗扣案之積分卡，該等積分卡均以透明塑膠護背，並無
      書寫任何姓名，足認證人本院審理時所言，純係曲意維護被告之詞，應以其於
      警訊中所言為可採。又被告甲○○為「好朋友電動遊藝場」之負責人，被告乙○○則係甲○○以月薪二萬六千元僱用之店員，業據被告乙○○、甲○○供承
      在卷，是以，如被告甲○○未指示被告乙○○兌換現金給客人，則以被告乙○○為受僱領薪階級，又豈會違反雇主之指示而竟甘冒觸法危險擅自作主兌換現
      金予客人，是被告甲○○對被告乙○○兌換現金予客人一情，自難諉為不知，
      被告甲○○、乙○○二人間，有犯意聯絡及行為分擔，亦可認定。此外，復有
      上開供賭博所用之電動機具之ＩＣ板三十七塊、賭資四百元、代幣九千九百枚
      、周轉金八千元、積分卡五十三張、錄影帶乙捲、打卡表乙張、投幣台出入表
      六張、收入表七張、相機使用紀錄單二張、估價單三十九張扣案可資佐證，事
      證明確，被告乙○○上開賭博犯行洵堪認定。
  二、查被告乙○○受僱於被告甲○○擔任該店之開分、洗分等工作，顯係以賭博為
      常業，核其所為，係犯刑法第二百六十七條之常業賭博罪。被告乙○○、甲○○二人間，就上開犯行，有犯意聯絡及行為分擔，為共同正犯。爰審酌本件查
      獲機具三十七台，規模非小，破壞社會善良風氣，被告乙○○犯後矢口否認犯
      行，顯無悔意，惟其僅是受僱領薪階級，犯罪情節較輕微，且前無犯罪前科，
      有台灣高雄地方法院檢察署刑案資料查註紀錄表附卷可稽，素行尚佳等一切情
      狀，量處如主文所示之刑，併諭知易科罰金之折算標準。扣案之賭博電動機具
      三十七台（均含ＩＣ板），係當場賭博之器具，依刑法第二百六十六條第二項
      規定宣告沒收，另代幣九千九百枚、週轉金八千元（係店內營業各支項週轉金
      ，尚難認係在賭台上或兌換籌碼處之財物）、積分卡五十三張、錄影帶乙捲、
      打卡表乙張、投幣台出入表六張、收入表七張、相機使用紀錄單二張、估價單
      三十九張，均為被告甲○○所有，業據被告甲○○供述在卷，且均係供被告乙○○與甲○○共犯賭博罪所用之物，均依刑法第三十八條第一項第二款之規定
      宣告沒收。至起訴書所指扣案之賭資一千元，其中四百元為證人丙○○兌換所
      得，為其犯罪所得之物，並非在賭台上或兌換籌碼處之財物，另六百元則為其
      所自有，因其非本案之被告，故本院不予宣告沒收，附此敘明。
乙、甲○○公訴不受理部分：
  一、按刑事訴訟法第三百零三條第二款規定，已提起公訴或自訴之案件，在同一法
      院重行起訴者，應諭知不受理之判決。又連續數行為而犯同一之罪名者，以一
      罪論，刑法第五十六條定有明文。本件被告甲○○確有與被告乙○○共犯刑法
      第二百六十七條之常業賭博罪，已如理由甲所述，犯行雖堪認定，惟查被告甲○○於八十九年十一月初起，在高雄市○○區○○路二六七號一樓經營「美樂
      園遊戲場」，僱用黃美琪為員工，負責開分、洗分及兌換現金，與不特定之顧
      客賭博財物，業經本院九十年度易字第一六九號刑事判決，認定觸犯刑法第二
      百六十七條之常業賭博罪，而判處被告有期徒刑七月在案（業已提起上訴尚未
      確定），而本件公訴人起訴之犯罪事實，與上開判決認定之犯罪事實罪質同一
      ，所犯罪名相同，且本件行為之終止為八十九年十月十二日，而前案之行為開
      始為八十九年十一月初，亦即本件行為係在前，與後行為相隔亦僅二十天左右
      ，兩案犯罪行為時間緊接，顯然被告甲○○前、後二行為係基於概括之犯意為
      之，屬連續犯，為裁判上一罪之同一案件，而被告之上開業經判決之犯罪事實
      既經起訴於先，其起訴之效力應及於同一案件之全部，自不得就與之有裁判上
      一罪關係之本案事實更為起訴，自應依首揭法條規定，就被告甲○○部分諭知
      不受理之判決。
據上論斷，應依刑事訴訟法第二百九十九條第一項前段、第三百零三條第二款，刑法
第二十八條、第二百六十七條、第四十一條第一項、第二百六十六條第二項、第三十
八條第一項第二款，罰金罰鍰提高標準條例第一條前段、第二條，判決如主文。
中      華      民      國      九十      年      四      月    十七    日
                                  臺灣高雄地方法院刑事庭
                                      法  官    吳  宏  榮
右正本證明與原本無異。
如不服本判決，應於判決送達後十日內，向本院提出上訴狀。
                      書記官    呂  怜  勳
中      華      民      國      九十      年      四      月    十七    日
附錄本案論罪科刑法條：
刑法第二百六十七條
以賭博為常業者，處二年以下有期徒刑，得併科一千元以下罰金。


司法院資訊處製作；財團法人民間司法改革基金會備份。
